臺灣桃園地方法院刑事判決　　　　　　　　　　　　　九十年度易字第二七三二號
　　公　訴　人　臺灣桃園地方法院檢察署檢察官
　　被　　　告　乙○○
　　　　　　　　甲○○
　　共同選任
　　辯　護　人　施小凡律師
右列被告因毀損案件，經檢察官聲請簡易判決處刑（九十年度偵字第九二一五號、九
十偵續字第七三號），本院簡易庭認有刑事訴訟法第四百五十一條之一第四項但書情
形，不得為簡易判決，簽請由刑事普通庭依通常程序審理，本院判決如左：
決如左︰
    主  文
乙○○、甲○○共同損壞他人之汽車引擎蓋、葉子板，足以生損害於他人，各處拘役
貳拾日，如易科罰金，均以佰元折算壹日。
    事  實
一、九十年一月七日下午四時許，甲○○駕駛車牌ＢＫ－８６４６號自用小客車搭載
    其女乙○○至桃園縣大園鄉竹圍漁港遊玩，行至竹圍漁港旁道路時，甲○○因欲
    停車，見路旁有停車位，乙○○即先行下車站在該停車位上，以便甲○○駛入停
    放。適丙○○駕駛車牌ＫＨ－５１８６號自用小客車前來，丙○○亦見該停車位
    即行駛入，因乙○○人已先行站在該停車位上，表示其已占有該停車位，丙○○
    不得已而退出。因丙○○退出之際，其所駕之車碰及甲○○之車，繼而引發雙方
    口角，甲○○、乙○○二人竟基於共同毀損之犯意聯絡，甲○○腳踢丙○○前開
    自用小客車之右前葉子板，乙○○則以雙腳踩踏前開車輛之引擎蓋，致該車之葉
    子板及引擎蓋凹陷而損壞，足以生損害於丙○○。丙○○亦毀損甲○○之車並傷
    及甲○○（丙○○所涉傷害及毀損部分，另案由檢察官聲請簡易判決處刑）。
二、案經丙○○告訴後由桃園縣警察局大園分局報請台灣桃園地方法院檢察署檢察官
    偵查後向本院簡易庭聲請簡易判決處刑。
    理  由
一、訊據被告乙○○坦承其有踩踏告訴人丙○○上開車輛之引擎蓋不諱，被告甲○○
    則否認有何毀損犯行，辯稱：當時是丙○○踩伊之車，其女見到伊之手被丙○○
    折傷，才去踩他的車云云。惟查右揭事實，業據被害人丙○○指訴綦詳，並經其
    提出車損照片及修車單在卷可稽；告訴人毀損被告所駕乘之車，更傷害被告甲○○，則被告二人與之衝突，其因反擊而有毀損告訴人車輛之行為，非無可能；又
    被告二人母女至親，其共同反擊，尤屬情理之常。告訴人之引擎蓋係由被告乙○○所踩踏而受損者，乙○○並未毀損該車其他部位，已如上述，然告訴人之車尚
    有葉子板受損，則葉子板部分之損壞，應係出於被告甲○○所為者，與告訴人指
    稱被告甲○○踩損其車右葉子板之言相符，是被告甲○○空言否認，應非可採，
    其犯行亦堪認定。
二、核被告所為，均係犯刑法第三百五十四條之罪。被告二人就上開犯行，有犯意聯
    絡，行為分擔，均為共同正犯。爰審酌被告犯罪之動機、其等犯罪時所受之刺激
    、犯罪之手段、被害人所受損害程度及被告犯罪後之態度等一切情狀，量處如主
    文所示之刑，並諭知易科罰金之折算標準。查本件被告行為後，刑法第四十一條
    規定已於九十年一月四日修正，並自同年月十日起施行，將得易科罰金之範圍擴
    及於「犯最重本刑為五年以下有期徒刑以下之罪，而受六個月以下有期徒刑或拘
    役之宣告，因身體、教育、職業、家庭之關係或其他正當事由，執行顯有困難者
    ，得以一元以上三元以下折算一日，易科罰金。」並自同年月十二日起施行。以
    之與修正前刑法第四十一條規定之內容相比較，對被告所犯之罪刑得易科罰金之
    結果均相同，惟依刑法第二條第一項前段規定，仍應適用裁判時即修正後刑法第
    四十一條第一項前段之規定，以為本件諭知易科罰金折算準之依據。
據上論斷，應依刑事訴訟法第四百五十二條、第二百九十九條第一項前段、刑法第二
條第一項前段、第二十八條、第三百五十四條、第四十一條第一項前段、罰金罰鍰提
高標準條例第一條前段、第二條，判決如主文。
本案經檢察官魏雯祈到庭執行職務。
中      華      民      國      九十一      年    三      月    二十一  日
                                  臺灣桃園地方法院刑事第二庭
                                      法  官    林明洲
右正本證明與原本無異。
如不服本判決書應於送達後十日內向本院提出上訴狀。
                                      書記官    陳韻如
中      華      民      國      九十一      年    三      月    二十一  日
附論罪科刑法條：
刑法第三百五十四條
毀棄、損壞前二條以外之他人之物或致令不堪用，足以生損害於公眾或他人者，處二
年以下有期徒刑、拘役或五百元以下罰金。
